---
output: github_document
---

# Vorhersage von Schadenshäufigkeiten und -summen im French Motor TPL Insurance Claims-Datensatz

Nach einer Datenexploration und inhaltlich begründeten Prädiktorauswahl (`results/exploration.html`) versuche ich mit Hilfe von Generalized Additive Models (GAM) die Schadenshäufigkeiten und -summen vorherzusagen.
Hierfür nutze ein GAM mit Poisson-Verteilung für die Schadenshäufigkeiten und ein GAM mit Lognormal-Verteilung für die Schadenssummen.
Die Modelle werden in R mit Bayesischen Methoden geschätzt (`brms`) und durch Leave-one-out Cross-Validation sowie einen Hold-out Cross-Validation verglichen (`loo`).
Hierzu wird das Make-ähnlichen Pipeline tools `targets` genutzt.

## Softwarevoraussetzungen

Die benötigte Software wird in der Datei `DESCRIPTION` aufgelistet.

## Übersicht über die Berechnungen

```{r}
#| include: false
library("targets")

target_diagram <- tar_mermaid(
  label = c("time", "branches")
  , script = "./results/_targets.r"
  , store = "./results/_targets"
  , reporter = "silent"
)
```

```{r}
#| label: target-diagram
#| results: asis

cat("```mermaid\n")
cat(target_diagram, sep = "\n")
cat("\n```")
```
